臺灣高等法院民事判決
109年度上字第1253號
上  訴  人  
即被上訴人    A女       
兼法定代理人  A女之父    
法定代理人    A女之母  
被上訴人即 
上  訴  人    陳勇叡  
訴訟代理人    蔡漳鑾   

上列當事人間請求侵權行為損害賠償事件，兩造對於中華民國10
9年7月28日臺灣新北地方法院109年度訴字第1260號第一審判決
，各自提起上訴，本院於110年2月3日言詞辯論終結，判決如下
：
    主      文
原判決關於命乙○○給付甲  、甲  之父各逾新臺幣參拾伍萬元、
捌萬元，及均自民國一０八年十二月二十六日起至清償日止，按
週年利率百分之五計算之利息部分，及該部分假執行之宣告，暨
命乙○○負擔訴訟費用之裁判均廢棄。
上開廢棄部分，甲  、甲  之父在第一審之訴及假執行之聲請均
駁回。
乙○○其餘上訴駁回。
甲  、甲  之父之上訴駁回。
第一審關於命乙○○負擔訴訟費用部分、第二審訴訟費用關於乙○○
上訴部分，由甲  、甲  之父負擔百分之四十，餘由乙○○負擔。
第二審訴訟費用關於甲  、甲  之父上訴部分，由甲  、甲  之
父負擔。
    事實及理由
一、上訴人即被上訴人甲  、甲  之父（下合稱甲  等2人）主
    張：被上訴人即上訴人乙○○知悉甲  為未滿18歲之人，於民
    國106年12月7日藉由臉書訊息以新臺幣（下同）3,000元引
    誘甲 拍攝猥褻照片，並於106年12月16日駕駛車牌號碼000-
    0000號自用小客車搭載甲  至新北市○○區○○路000號○○○○○汽
    車旅館，在OOO號房內以單眼相機拍攝甲  裸露電子訊號圖
    檔照片66張（下稱系爭照片），傷害甲  心理健康甚鉅，致
    甲  受有20萬元之非財產上損害。嗣後又將系爭照片上傳至
    「大尺度外拍團」LINE群組（下稱系爭LINE群組）供多數人
    閱覽，侵害甲  之隱私權，致甲  受有80萬元之非財產上損
    害。且在系爭LINE群組內發表：「被搞死，缺錢這點有～另
    外我買了按摩油幫她按摩；重點是要說我下藥可是又叫女生
    打什麼我強押著她發生關係，下藥是昏迷，我強押著她發生
    關係是純強姦，這根本是腦洞想推我入坑卻用錯方法變成偽
    證；此女有真實的雙重人格，我們拍照者對於人的氣質很敏
    感，且此女以前就被惡劣攝影師強迫發生關係，後半段按摩
    有反應的為第二人格且記憶不共享，她有記憶斷層」等不實
    內容毀損甲  名譽，侵害甲  名譽權，致甲  受有10萬元之
    非財產上損害。又乙○○拍攝及散布甲  系爭照片之行為，對
    甲  身心之安全造成重大負面影響，不利於甲  之父教導養
    育甲  身心健全成長，不法侵害甲  之父基於父母身分對未
    成年子女保護之法益，且屬情節重大，分別致甲  之父受有
    15萬元、35萬元之非財產上損害。爰依民法第184條第1項前
    段、第195條第1項前段、第3項規定，請求乙○○給付甲  、
    甲  之父各110萬元、50萬元，及均加計自刑事附帶民事訴
    訟起訴狀繕本送達翌日起算之法定遲延利息等語。（原審判
    決乙○○應給付甲  、甲  之父各55萬元、15萬元本息，而駁
    回甲 等2人其餘之訴。甲  等2人、乙○○就其敗訴部分，各
    自提起上訴）。並於本院聲明：（一）上訴聲明：1.原判決
    關於駁回甲  、甲  之父後開第2項之訴部分廢棄。2.上開
    廢棄部分，乙○○應再給付甲  、甲  之父各55萬元、35萬元
    ，及均自刑事附帶民事訴訟起訴狀繕本送達翌日起至清償日
    止，按週年利率5%計算之利息。（二）答辯聲明：乙○○之上
    訴駁回。
二、乙○○則以：伊所拍攝之系爭照片並非猥褻照片，且伊並無散
    布不實內容而毀損甲  名譽。系爭照片均係經甲  同意而拍
    攝，衣服、道具均為甲  帶來，姿勢亦為甲  所擺，乙○○並
    無故意、過失侵害甲  等2人之權益，甲  等2人亦無任何權
    益受損。縱認甲  等2人受有損害，甲  等2人均與有過失，
    且甲 等2人請求之精神慰撫金金額過高。又甲  等2人於108
    年12月19日提起本件刑事附帶民事訴訟，距伊拍攝系爭照片
    之106年12月16日已逾2年，甲  等2人之侵權行為損害賠償
    請求權已罹於時效而消滅等語，資為抗辯。並於本院聲明：
    （一）答辯聲明：甲  等2人之上訴駁回。（二）上訴聲明
    ：1.原判決不利於乙○○部分廢棄。2.上開廢棄部分，甲  等
    2人在第一審之訴及假執行之聲請均駁回。
三、兩造不爭執之事項：
（一）甲  於92年間出生，於106年12月間為14歲以上未滿16歲
      之未成年人【臺灣新北地方檢察署（下稱新北地檢署）10
      8年度偵字第3500號彌封卷（下稱偵3500號彌封卷）第1頁
      】。
（二）乙○○於106年12月16日上午10時許至下午3時許在新北市○○
      區○○路000號○○○○○汽車旅館OOO號房對甲  拍攝系爭照片
      （偵3500號彌封卷第53至59頁）。
（三）乙○○曾於系爭LINE群組傳送：「搞死人阿W」、「缺錢這
      點有~另外我買了按摩油幫她按摩」、「重點是要說我下
      藥可是又叫女生打什麼我強押著她發生關西（按：應為「
      係」），下要（按：應為「藥」）是昏迷，我強押著她發
      生關西（按：應為「西」）是純強奸（按：應為「姦」）
      」、「這根本是腦洞想推我入深坑卻用錯方法變成偽證」
      、「然後以下純幻想文，此女有真實的雙重人格，我們拍
      照者對於人的氣質很敏感，而且此女以前就被惡劣攝影師
      強迫發生關西（按：應為「係」），後半段按摩有反應的
      為第二人格且寄義（按：應為「記憶」）不共享」、「她
      有記憶斷層」【下稱系爭言論，新北地檢署108年度偵字
      第3500號卷（下稱偵3500號卷）第93、94頁】。
四、甲  等2人主張乙○○對甲  拍攝猥褻照片並將系爭照片上傳
    至網路，且於系爭LINE群組發表毀損其名譽之言論，侵害甲
     之健康、隱私及名譽權。拍攝猥褻照片並將系爭照片上傳
    至網路部分，亦不法侵害甲  之父基於父母關係之身分法益
    且情節重大，甲  等2人得請求乙○○賠償精神慰撫金，為乙○
    ○所否認，並以前詞置辯，經查：
（一）按因故意或過失，不法侵害他人之權利者，負損害賠償責
      任，民法第184條第1項前段定有明文。次按不法侵害他人
      之身體、健康、名譽、自由、信用、隱私、貞操，或不法
      侵害其他人格法益而情節重大者，被害人雖非財產上之損
      害，亦得請求賠償相當之金額。前二項規定，於不法侵害
      他人基於父、母、子、女或配偶關係之身分法益而情節重
      大者，準用之。民法第195條第1項前段、第3項亦有明定
      。又民法上名譽權之侵害非即與刑法之誹謗罪相同，名譽
      有無受損害，應以社會上對個人評價是否貶損作為判斷之
      依據，苟其行為足以使他人在社會上之評價受到貶損，不
      論其為故意或過失，均可構成侵權行為（最高法院90年台
      上字第646號判例要旨參照）。
（二）乙○○於106年12月16日對甲  拍攝照片之行為，有無不法
      侵害甲  之健康權？
　　　1.甲  等2人主張乙○○對甲  拍攝系爭照片共計66張，均
        屬猥褻照片，固有系爭照片附於偵3500號彌封卷可憑（
        偵3500號彌封卷第53至59頁）。惟系爭照片僅63張，並
        非66張，且其中編號47與48、編號56與57、編號60與61
        均為相同之照片，觀諸系爭照片即明。又所謂猥褻，指
        客觀上足以刺激或滿足性慾，其內容可與性器官、性行
        為及性文化之描繪與論述聯結，且須以引起普通一般人
        羞恥或厭惡感而侵害性的道德感情，有礙於社會風化者
        為限（司法院釋字第407號、第617號解釋參照）。系爭
        照片除附表所示24張照片外，甲  均未擺出任何引人遐
        想之姿勢或動作，難以讓人將甲  與性行為之描繪聯結
        。且其中甲  身穿之比基尼現已成為流行的泳裝款式，
        難以將僅穿著比基尼展露身體線條之女性與猥褻概念相
        聯結。至甲  穿著之連身毛衣雖為無袖開胸露側乳裸背
        款式，然乙○○之拍攝角度未見甲  身體兩側、背部及臀
        部曲線、腋下、乳房側邊或下緣、臀溝，其胸部及腹部
        亦均有衣物遮擋，客觀上尚不足以刺激或滿足性慾，並
        與性器官、性行為及性文化之描繪產生聯結。是除附表
        所示之24張照片外，其餘以甲  為拍攝對象之照片，應
        非屬甲  猥褻行為之照片，甲  等2人主張除附表所示
        之24張照片外，乙○○對甲  所拍攝之其餘照片亦屬猥褻
        照片，尚非可採。
　　　2.乙○○雖辯稱其所拍攝如附表所示之24張照片並未露出性
        器官、露點、露毛，不符合猥褻之定義云云。然觀諸如
        附表所示之24張照片，除已拍攝到甲  之正面或側面臉
        孔，而得以確認為甲  本人外，其中項次1至4之數位圖
        檔照片顯示甲  係穿著細肩帶繞頸、深V低胸款、未遮
        肚、腰部雙綁線設計之比基尼刻意展現身體曲線。雖衡
        酌目前社會觀念，不能逕將比基尼與猥褻聯結，然甲  
        不僅穿著比基尼，其並同時擺出與性愛後背體位相近之
        姿勢（附表項次1、3、4），刻意打開大腿強調下體（
        未裸露）、凸顯臀溝（附表項次2、4），均足使人將甲
          與性行為之描繪聯結。又項次5至17之數位圖檔照片
        顯示甲  係穿著無袖開胸露側乳裸背連身毛衣，其衣袖
        部分為無袖剪裁設計且袖口和下擺均被剪裁至無、背部
        及臀部部分則是呈現大深V設計，當甲  穿上該毛衣，
        其身體兩側、背部及臀部曲線一覽無遺，其乳房側邊、
        下緣及臀溝均明顯可見，穿著連身毛衣之甲  露出其乳
        房、臀溝，亦足使人將甲  與性行為之描繪聯結。甲  
        為未成年人，其於附表所示24張電子訊號圖檔照片中或
        著內衣褲、或著毛衣裸露臀部上半部及側邊乳房、或僅
        於乳頭部位貼有胸貼，上半身其餘部分僅有一線狀衣物
        布料覆蓋，並有沐浴、張腿及以皮帶綑綁手腕等姿勢，
        實難認具藝術性、醫學性或教育性價值，且依一般社會
        觀念，客觀上已達足刺激、滿足人性慾，並令普通一般
        人感覺不堪及不能忍受，足引起羞恥、厭惡感而侵害性
        的道德感情，有礙於社會風化，該等照片自屬猥褻行為
        之電子照片，乙○○抗辯如附表所示之24張照片不符合猥
        褻之定義，難謂可採。
　　　3.又為防制兒童及少年遭受任何形式之性剝削，保護其身
        心健全發展，特制定兒童及少年性剝削防制條例（下稱
        兒少性剝削防制條例）。拍攝、製造兒童或少年為性交
        或猥褻行為之圖畫、照片、影片、影帶、光碟、電子訊
        號或其他物品，為該條例所稱之兒童或少年性剝削，兒
        少性剝削防制條例第1條、第2條第3項亦有明定。甲  
        於拍攝如附表所示之24張照片時為14歲以上未滿16歲之
        未成年人，為兩造所不爭。依甲  之稚齡，難認其對於
        性剝削之社會事實有完整認識，易於受外界不當之誘惑
        而淪為性剝削之客體，而屬兒少性剝削防制條例之保護
        對象。是不論乙○○於拍攝前有無經甲  同意，均影響其
        身心健全發展，而侵害甲  之健康權。乙○○以甲  為對
        象，拍攝如附表所示之24張照片，當致甲  受有損害甚
        明。甲  依民法第195條第1項前段規定，請求乙○○就拍
        攝如附表所示之24張照片之行為，負損害賠償責任，應
        屬有據。
（三）乙○○有無將系爭照片外傳？有無不法侵害甲  之隱私權？
　　　1.甲  等2人主張乙○○將所拍攝如附表項次6編號45所示照
        片上傳至群組成員數221人之系爭LINE群組，業據其提
        出系爭LINE群組之手機畫面截圖為證（偵3500號卷第17
        頁）。而該照片係暱稱「段雲」之LINE使用者所張貼，
        乙○○之綽號即為「段雲」，其於偵訊時不否認其將上開
        照片上傳至攝影師LINE群組，有編號45照片、手機畫面
        截圖、警詢筆錄、訊問筆錄在卷可稽（偵3500號彌封卷
        第57頁、偵3500號卷第17、66、67頁、新北地檢署108
        年度偵字第3902號卷第9頁）。又訴外人即臉書暱稱「
        陳賦」之臉書使用者曾於臉書訊息傳送照片圖檔予他人
        ，該照片與如附表項次12編號53照片相符，亦有編號53
        照片、臉書訊息翻拍照片在卷為憑（偵3500號彌封卷第
        58頁、偵3500號第21頁）。乙○○雖辯稱其並未將如附表
        項次6之編號45照片、項次12之編號53照片上傳至LINE
        群組等語。然觀諸乙○○於警詢、偵訊中已自承其綽號為
        段雲、其曾將該照片上傳至攝影師LINE群組等情，且系
        爭LINE群組張貼如附表項次6編號45照片者之暱稱即為
        「段雲」，該照片應為乙○○張貼無誤。又臉書暱稱「陳
        賦」之人既傳送畫面內容與附表項次12編號53照片相同
        之圖檔，且乙○○為該照片之拍攝者，若非乙○○曾將該照
        片外流，臉書暱稱「陳賦」之人當無可能直接或間接取
        得該照片圖檔。是乙○○辯稱其未上傳編號45、53照片至
        LINE群組，難認可採，甲  等2人主張乙○○散布其上開
        猥褻行為之照片一事，則可採信。
　　　2.至甲  等2人固主張除上開編號45、53照片外，乙○○亦
        將系爭照片其餘部分對外散布云云。惟甲  等2人就此
        並未舉證以實其說，且遍查全案及刑事相關卷證，除上
        開編號45、53照片外，並無其他猥褻照片外流之相關事
        證，自難認乙○○有散布甲  其他猥褻行為照片之情，甲
          等2人上開主張，應無可採。
　　　3.又甲  於拍攝編號45、53照片時為14歲以上未滿16歲之
        未成年人，為兩造所不爭。且該等照片屬猥褻行為之照
        片，既經本院認定如前，衡情甲  應不欲未經其同意之
        他人觀覽，乙○○將上開照片外流予他人觀看，自屬侵害
        甲  之隱私權，並致甲  受有損害甚明。甲  依民法第
        195條第1項前段規定，請求乙○○負損害賠償責任，亦為
        可採。
（四）乙○○於系爭LINE群組發表系爭言論，有無不法侵害甲  之
      名譽權？
　　　1.甲  主張乙○○於系爭LINE群組中發表系爭言論，為乙○○
        所不爭，並有手機畫面截圖在卷可證（偵3500號卷第93
        、94頁）。乙○○於系爭LINE群組內發表：「搞死人阿W
        。……(群組內藤原豆腐店：那她怎麼會突然想跟你做？
        ）（群組內Allen雷：約出去拍了，拍一半說缺錢，我
        說拍謝等妳滿18在（按：應為『再』之誤載）討論！！！
        ）……缺錢這點有~另外我買了按摩油幫她按摩」等語之
        言論（偵3500號卷第93頁），核其內容及發表該言論之
        前後脈絡，乃暗示甲  係因缺錢而同意與其發生性行為
        ，所述內容已足使社會一般人將甲  與性交易等事為聯
        想，並懷疑甲  係為金錢始出面指控乙○○明知其未滿16
        歲仍對其強制性交，使甲  受到社會一般人負面評價。
        甲  主張乙○○此部分言論侵害其名譽權，致其受有損害
        ，堪以認定。乙○○辯稱其於系爭LINE群組中所為言論不
        足以毀損甲  之名譽云云，難認可採。則甲  依民法第
        195條第1項前段規定，請求乙○○就此負損害賠償責任，
        應屬有據。
　　　2.至甲  雖另主張乙○○於系爭LINE群組中稱：「重點是要
        說我下藥可是又叫女生打什麼我強押著她發生關西（按
        ：應為「係」），下要（按：應為「藥」）是昏迷，我
        強押著她發生關西（按：應為「西」）是純強奸（按：
        應為「姦」）」、「這根本是腦洞想推我入深坑卻用錯
        方法變成偽證」、「然後以下純幻想文，此女有真實的
        雙重人格，我們拍照者對於人的氣質很敏感，而且此女
        以前就被惡劣攝影師強迫發生關西（按：應為「係」）
        ，後半段按摩有反應的為第二人格且寄義（按：應為「
        記憶」）不共享」、「她有記憶斷層」等語（偵3500號
        卷第93頁），亦屬毀損甲  之名譽等語。惟觀諸乙○○此
        節所述內容，係表達甲  於上開性侵案件中對其所為之
        指控情節前後陳述不一，及以甲  就指控之重要事項記
        憶不清、欠缺合理性為由，質疑甲  控訴內容之可信性
        。又乙○○於傳送上開簡訊時，正值其遭甲  指控以使用
        藥劑之方法對甲  強制性交之刑事訴訟案件偵辦期間，
        有甲  106年12月19日警詢筆錄在卷可稽（本院卷第97
        至109頁），是乙○○於其受訊問後，對於偵查過程所知
        之甲  指控內容為辯解，乃乙○○表示自己之立場，屬主
        觀價值判斷之範疇，難認其係為毀損甲  之名譽而為上
        開言論，應不具不法性。甲  主張乙○○就此部分言論亦
        應負損害賠償責任，難認有據。　　
（五）乙○○拍攝如附表所示之24張照片，及外流如附表項次6編
      號45照片、如附表項次12編號53照片，是否不法侵害甲 
      之父基於父母關係之身分法益而情節重大？
　　  甲  於乙○○為上開侵權行為時為未成年人，尚在甲  之父
      之保護教養中，衡諸父母對其未成年子女因懵懂無知而遭
      他人拍攝猥褻行為之照片，且照片復經上傳網路空間供多
      數人觀看，並有進一步外流、轉傳之可能，擔憂影響子女
      心理發展及健康之心情，實屬必然。可徵乙○○所為，顯侵
      害甲  之父基於父女關係之身分法益，且情節重大，致甲
        之父精神上受有相當痛苦，則甲  之父依民法第195條
      第1項前段、第3項規定，請求乙○○賠償精神慰撫金，亦屬
      有據。
（六）甲  等2人就乙○○對甲  拍攝猥褻照片一節所生損害賠償
      請求權，是否已罹於時效而消滅？
　　　按因侵權行為所生之損害賠償請求權，自請求權人知有損
      害賠償義務人時起，2年間不行使而消滅，民法第197條第
      1項前段定有明文。所謂知有損害及賠償義務人，固應以
      請求權人實際知悉損害及賠償義務人時起算，非以知悉賠
      償義務人因侵權行為所構成之犯罪行為經檢察官起訴，或
      法院判決有罪為準。惟如請求權人為無行為能力或限制能
      力之未成年人，其知悉與否，按之民法第105條前段規定
      ，當就法定代理人決之，尚不得以該未成年人本人未得知
      而主張自本人知悉之時起算（最高法院104年度台上字第1
      744號判決意旨參照）。乙○○固辯稱其係於106年12月16日
      拍攝系爭照片，甲  等2人於108年12月19日提起本件訴訟
      時，其等之侵權行為損害賠償請求權已罹於時效而消滅云
      云。然查，甲  於106年12月19日警詢時陳稱：乙○○叫我
      擺出M字腿的動作，我知道這些動作我的私密處會外露等
      語，有甲  警詢筆錄在卷可稽（本院卷第101頁）。又甲 
       之父亦於106年12月19日警詢時陳稱：我不清楚甲  於10
      6年12月16日遭性侵之細節，他這幾天有斷斷續續跟我說
      。我親閱了甲  今日的筆錄等語，有甲  之父警詢筆錄在
      卷可稽（本院卷第108頁）。堪認甲  雖曾向甲  之父訴
      說106年12月16日拍照之事，但因甲  所述情節不完整，
      甲 之父並不知悉細節，直至甲  之父於106年12月19日閱
      覽甲 同日之警詢筆錄時，始知悉乙○○所拍攝之甲  照片
      屬猥褻照片。依上開說明，甲  等2人均應自106年12月19
      日起算消滅時效，其等於108年12月19日提起本件訴訟，
      未逾2年之時效期間，其等之侵權行為損害賠償請求權尚
      未罹於時效而消滅，堪以認定。乙○○此節所辯，應非可採
      。
（七）按慰藉金之多寡，應斟酌雙方之身分、地位、資力與加害
      之程度及其他各種情形核定相當之數額。其金額是否相當
      ，自應依實際加害情形與被害人所受之痛苦及雙方之身分
      、地位、經濟狀況等關係決定之（最高法院85年度台上字
      第460號判決要旨參照）。查甲  目前就讀專科，106至10
      8年度之所得均未逾1,500元，名下無財產；甲  之父為大
      學畢業，曾為執業藥劑生，現無工作及收入，106至108年
      度報稅所得均未逾4萬元，財產資料共1筆，財產總額為0
      元；另乙○○為技術學院肄業，曾在飲料店工作、後任職保
      全，月薪約2至3萬元，106至108年度之所得均未逾50萬元
      ，現名下無財產，目前在監執行中，業經兩造於本院準備
      程序陳述明確（本院卷第188頁），並有稅務電子閘門財
      產所得調件明細表在卷可憑（限閱卷第5至15頁）。本院
      審酌上開乙○○侵權行為態樣、甲  身心因此受創、及甲  
      之父身分法益所受侵害程度，及兩造教育程度、年齡、身
      分、地位、經濟狀況等一切情狀，認甲  請求乙○○賠償其
      精神慰撫金，就拍攝如附表所示之張照片部分以10萬元為
      適當，就外流如附表項次6編號45照片、附表項次12編號5
      3照片部分以20萬元為適當，就毀損甲  名譽部分以5萬元
      為適當，合計為35萬元（10萬元＋20萬元＋5萬元＝35萬元）
      。甲  之父請求乙○○賠償其精神慰撫金，就拍攝如附表所
      示之張照片部分以3萬元為適當、就外流如編號45、53照
      片部分以5萬元為適當，合計為8萬元（3萬元＋5萬元＝8萬
      元）。甲  等2人逾上開範圍之請求，均屬無據，不應准
      許。
（八）甲  等2人就乙○○拍攝如附表所示照片，及外流如附表項
      次6編號45照片、如附表項次12編號53照片所致損害之發
      生，是否與有過失？
　　　按損害之發生或擴大，被害人與有過失者，法院得減輕賠
      償金額，或免除之，民法第217條第1項定有明文。乙○○固
      辯稱其係經甲  同意始拍攝照片，且衣服、道具均係甲  
      所帶來，姿勢也是甲  自己擺的。甲  之父不知甲  包包
      內放有性感衣物、手銬等情趣用品，且甲  先前以與他人
      發生性關係，未盡監督教養子女之責，甲  等2人均與有
      過失云云。然兒少性剝削防制條例係以避免兒童及少年遭
      受任何形式之性剝削，保護其身心健全發展為立法意旨，
      業如前述。且拍攝、散布兒童或少年為猥褻行為之照片，
      於兒少性剝削防制條例第36條第1項、第38條第1項均明文
      定有刑事罰責。乙○○於拍攝、外流甲  為猥褻行為之照片
      時，甲  既為未滿16歲之未成年人，為兒少性剝削防制條
      例之保護對象。乙○○係以金錢為對價誘使未成年之甲  拍
      攝如附表所示之照片，扭曲甲  之價值觀，已侵害甲  身
      心健全發展，自難憑甲  係同意即認甲  對其所受損害亦
      有過失。又甲  並未對他人為侵權行為，本無從要求甲  
      之父對甲  為過度之監督，乙○○稱甲  之父未盡監督之責
      而有過失，亦難認有據。甲  等2人對甲  受本件侵權行
      為損害之發生或擴大，並無過失。乙○○此節所辯，尚非可
      採。
五、綜上所述，甲  等2人依民法第184條第1項前段、第195條第
    1項前段、第3項規定，請求乙○○給付甲  、甲  之父各35萬
    元、8萬元，及均自起訴狀繕本送達翌日即108年12月26日（
    臺灣新北地方法院108年度附民字第782號卷第13頁）起至清
    償日止，按週年利率5%計算之利息，為有理由，應予准許，
    逾此範圍之請求，為無理由，不應准許。原審就超逾上開應
    予准許部分，為乙○○敗訴之判決，自有未洽。乙○○上訴意旨
    指摘原判決此部分不當，求予廢棄改判，為有理由，爰由本
    院廢棄改判如主文第二項所示。至上開應予准許部分，及原
    審駁回甲  等2人其餘請求部分，原審為乙○○、甲  等2人敗
    訴之判決，核無不合。乙○○、甲  等2人上訴意旨就此指摘
    原判決不當，各求予廢棄改判，均無理由，應駁回乙○○、甲
      等2人之上訴。
六、本件事證已臻明確，兩造其餘攻擊防禦方法及所提證據，經
    審酌，核與本件判決結果不生影響，爰不再逐一論述，附此
    敘明。　　　　
七、據上論結，乙○○之上訴為一部有理由，一部無理由，甲  等
    2人之上訴為無理由，依民事訴訟法第450條、第449條第1項
    、第79條、第78條、第85條第1項前段，判決如主文。
中　　華　　民　　國　　110 　年　　3 　　月　　10　　日
　　　　　　　　　民事第十二庭 
                      審判長法  官  陳秀貞　　　
                            法  官  林哲賢
　　　　　　　　　　　　　　法  官  毛彥程
正本係照原本作成。
不得上訴。
本件正本關於被隱蔽人之身分資料係依兒童及少年性剝削防制條
例第14條第2項之規定隱蔽之。
中　　華　　民　　國　　110 　年　　3 　　月　　10　　日
　　　　　　　　　　　　　　書記官  邱品華　　　　　　　　　　　　　　
附表    項次 照片內容 編號 所在卷宗及頁數   1 甲  身著細肩帶繞頸、深V低胸款、未遮肚、腰部雙綁線設計之比基尼（下稱比基尼）、膝蓋跪在床上、身體向前彎直到手掌亦貼在床上、身體向上拱起，整體呈現俯臥姿勢，另上半身前傾並刻意展現乳溝，眼睛直視鏡頭並微笑。 5至7 偵3500號卷第53頁   2 甲  身著比基尼、坐在床邊，並雙膝彎曲後兩腳分開、右手撥弄頭髮，眼睛直視鏡頭並微笑。 11至13 偵3500號卷第54頁   3 甲  身著比基尼、雙腿趴在沙發椅面上、雙手則趴在沙發扶手上、整體姿勢與編號5至7照片所示姿勢相同，另刻意翹起強調臀部，眼睛直視鏡頭並微笑。 14、15 偵3500號卷第54頁   4 甲  身著比基尼跪立在床上、側身面對鏡頭、裸露背部，並以雙手將比基尼褲後側上緣向下拉、露出臀溝，眼睛直視鏡頭並無微笑。 18 偵3500號卷第54頁   5 甲  身著無袖開胸露側乳裸背連身毛衣（下稱連身毛衣）、跪立在床上、裸露背部及臀溝、側身面對鏡頭，並抬起雙手露出側乳，眼睛直視鏡頭並無微笑。 42 偵3500號卷第57頁   6 甲  身著連身毛衣、跪立在床上、裸露背部及臀溝、側身面對鏡頭，並以右手將毛衣側邊往前拉、露出側乳，眼睛直視鏡頭並微笑（編號45亦為乙○○分享至系爭LINE群組之照片）。 43至45 偵3500號卷第57頁   7 甲  身著連身毛衣、跪立在床上、雙手戴著手銬，右手拉開毛衣側邊露出右乳房之側邊（有胸貼），眼睛直視鏡頭。 47 偵3500號卷第57頁   8 甲  身著連身毛衣、跪立在床上、雙手戴著手銬，胸部及腹部無衣物遮住（乳房遭甲  雙手遮住）。 49 偵3500號卷第58頁   9 甲  身著連身毛衣、跪立在床上、雙手戴著手銬，胸口及腹部均無衣物遮住，露出乳房（有胸貼）及腹部。 50 偵3500號卷第58頁  10 甲  身著連身毛衣、坐躺在床上、雙手戴著手銬，胸口及腹部均無衣物遮住（乳房遭甲  雙手遮住）。 51 偵3500號卷第58頁  11 甲  身著連身毛衣、坐躺在床上、雙手戴著手銬、胸部及腹部均無衣物遮住，彎著雙手往胸部擠，露出乳房（有胸貼），眼睛直視鏡頭。 52 偵3500號卷第58頁  12 甲  身著連身毛衣、坐躺在床上、右手戴著手銬、胸部及腹部均無衣物遮住，特寫乳房（有胸貼）（亦為乙○○外傳予他人之照片）。 53 偵3500號卷第58頁  13 甲  身著連身毛衣、躺在床上，雙手向上伸到頭頂並戴著手銬、胸部及腹部均無衣物遮住，露出乳房（有胸貼），眼睛直視鏡頭。 56 偵3500號卷第59頁  14 甲  身著連身毛衣、躺在床上、雙手戴著手銬、胸部及腹部均無衣物遮住，露出乳房（有胸貼）及內褲，眼睛直視鏡頭。 58 偵3500號卷第59頁  15 甲  身著連身毛衣、坐躺在床上、雙手戴著手銬、胸部及腹部均無衣物遮住，露出乳房（有胸貼）、張開大腿、右手放在兩腿中間，眼睛直視鏡頭。 59 偵3500號卷第59頁  16 甲  身著連身毛衣、坐躺在床上、左手戴著手銬，露出乳房（有胸貼），眼睛直視鏡頭。 60 偵3500號卷第59頁  17 甲  身著連身毛衣、坐在床上、胸部及腹部均無衣物遮住，露出乳房（有胸貼），眼睛直視鏡頭，有一隻手伸出借位做出有觸摸到甲  右側乳房之動作。 62 偵3500號卷第59頁